【裁判字號】    98,聲,370
【裁判日期】    981117
【裁判案由】    停止執行
【裁判全文】
臺灣高等法院民事裁定                   98年度聲字第370號
聲  請  人  甲○○
上列聲請人與台灣省石門農田水利會間聲請停止執行事件，本院
裁定如下：
    主  文
聲請駁回。
聲請訴訟費用由聲請人負擔。
    理  由
一、按強制執行法第18條第1項規定強制執行程序開始後，除法
    律另有規定外，不停止執行。明示以不停止執行為原則。同
    條第2項所以例外規定得停止執行，係因回復原狀等訴訟如
    果勝訴確定，據以強制執行之執行名義將失其效力，為避免
    債務人發生難以回復之損害，故於受訴法院認有必要時，得
    裁定停止執行。如果受訴法院認無必要，僅因債務人聲明願
    供擔保，亦須裁定停止執行，無異許可債務人僅憑一己之意
    思，即可達到停止執行之目的，不僅與該條所定原則上不停
    止執行之立法意旨有違，且無法防止債務人濫行訴訟以拖延
    執行。故應認為縱債務人聲明願供擔保，仍須受訴法院認有
    必要者，始得裁定停止執行(最高法院98年度第3次民事庭會
    議(二)參照)。
二、聲請意旨略以：聲請人曾就臺灣桃園地方法院96年度執字第
    4234號強制執行事件，提起債務人異議之訴，雖遭本院97年
    度上字第770號判決駁回，復經最高法院裁定駁回聲請人之
    上訴確定，但聲請人已於民國98年6月25日對本院上開確定
    判決提起再審之訴，茲願以上開強制執行事件之執行名義所
    載相當於租金之數額每月新臺幣(下同)1,846元，自相對人
    94年6月23日請求起至98年6月26日止，共4年期間之債權金
    額計8萬8,608元為基準，並以各級法院辦案期限實施要點第
    2項第1款、第7款及第8款規定，上開再審事件之第二審及第
    三審審理期限共3年為期間，按法定利率即年息5%計算，共7
    萬9,746元，為相對人因本件停止執行所可能受到損害之擔
    保，爰依強制執行法第18條第2項規定聲請裁定上開強制執
    行事件之執行程序，應於上開再審之訴判決確定前暫予停止
    等語。經查，聲請人固對本院97年度上字第770號民事確定
    判決提起再審之訴，有其提出之民事再審起訴狀在卷可稽，
    並經本院依職權調閱98年度再字第40號案卷核對無訛，惟聲
    請人係以本院上開確定判決有民事訴訟法第496條第1項第2
    款規定之判決理由與主文顯有矛盾為由，提起上開再審之訴
    ，然本院97年度上字第770號民事判決，理由欄中認定聲請
    人之上訴為無理由，主文諭知聲請人之上訴駁回，並無顯有
    矛盾之情事，本院已另案判決駁回其再審之訴，而聲請人亦
    未敘明若不停止執行，其將受有何難以回復之損害，況本件
    兩造所爭執者，為相對人不得收回聲請人承租之池塘，查相
    對人係於96年間聲請強制執行，迄今已二年餘，聲請人當有
    所準備，亦足徵其無難以回復之損害存在，聲請人之聲請有
    拖延執行之虞，核無停止執行之必要，揆諸首揭說明，本件
    聲請為無理由，應予駁回。
三、據上論結，本件聲請無理由，爰裁定如主文。
中    華    民    國    98    年    11    月    17    日
                    民事第十一庭
                        審判長法  官  鄭雅萍
                              法  官  詹文馨
                              法  官  劉坤典
正本係照原本作成。
如不服本裁定，應於收受送達後10日內向本院提出抗告狀，並應
繳納抗告費新台幣１千元。
中    華    民    國    98    年    11    月    17    日
                              書記官  劉育妃

司法院資訊處製作；財團法人民間司法改革基金會備份。
